【裁判字號】    89,訴,939
【裁判日期】    900606
【裁判案由】    毒品危害防制條例
【裁判全文】
臺灣高雄地方法院刑事判決                            八十九年訴字第九三九號
    公  訴  人  臺灣高雄地方法院檢察署檢察官
    被      告  乙○○
    指定辯護人  本院公設辯護人辛○○
右列被告因毒品危害防制條例案件，經檢察官提起公訴（八十九年度偵緝字第三三○
號、八十九年度偵字第三一一六號），及移送併辦（八十九年度偵字第一六八四號）
本院判決如左：
    主  文
乙○○共同連續販賣第一級毒品，累犯，處有期徒刑捌年，第一級毒品海洛因共參包
，（合計淨重伍點零壹公克、包裝重零點捌玖公克）沒收銷燬之，共同販毒所得財物
新臺幣捌仟元沒收，如全部或一部不能沒收時，以其財產抵償之；又共同連續販賣第
二級毒品，累犯，處有期徒刑柒年肆月，扣案之第二級毒品安非他命共壹拾伍包（合
計驗後毛重參拾玖點伍參公克，驗前毛重參拾玖點柒參公克）、殘留第二級毒品安非
他命之電子磅秤壹台，均沒收銷燬之，共同販毒所得財物新臺幣壹萬元沒收，如全部
或一部不能沒收時，以其財產抵償之；應執行有期徒刑拾伍年，扣案之第一級毒品海
洛因共參包，（合計淨重伍點零壹公克、包裝重零點捌玖公克）沒收銷燬之，共同販
毒所得財物新臺幣捌仟元沒收，如全部或一部不能沒收時，以其財產抵償之，扣案之
第二級毒品安非他命共壹拾伍包（合計驗後毛重參拾玖點伍參公克，驗前毛重參拾玖
點柒參公克）、殘留第二級毒品安非他命之電子磅秤壹台，均沒收銷燬之，共同販毒
所得財物新臺幣壹萬元沒收，如全部或一部不能沒收時，以其財產抵償之。
    事  實
一、乙○○前有多次違反麻醉藥品管理條例前科，最近一次於民國八十六年間復因違
    反麻醉藥品管制條例案件，經法院判處有期徒刑九月確定，並於八十六年十一月
    二十五日執行完畢。於八十七年十一月間，復為警查獲其施用毒品犯行，經於八
    十七年十一月二十日裁定送觀察、勒戒及強制戒治後，認無繼續戒治之必要，而
    於八十八年六月三日停止戒治付保護管束。
二、乙○○於出所後，仍不知悔改，與戊○○（同案在本院審理中），基於共同販賣
    第一級毒品海洛因及第二級毒品安非他命營利之概括犯意，於八十八年七月中旬
    某日起，在高雄市○○○路九五巷一弄四號乙○○妹妹甲○○（另案偵查中）住
    處二樓乙○○房間內，販入並持有不詳價格及數量之第一級毒品海洛因與第二級
    毒品安非他命。嗣於八十八年八月五日凌晨三時許，戊○○與乙○○共乘機車，
    而行經高雄市○○區○○路技擊館前，為警臨檢在戊○○身上起獲第一級毒品海
    洛因二小包（合計淨重四‧九一公克、包裝重○‧六九公克）、安非他命四小包
    （合計驗後毛重六‧一三公克、驗前毛重六‧一八公克，各包重量為一‧九五公
    克、一‧九三公克、一‧九一公克及○‧二九公克），並於同日凌晨四時許，前
    往乙○○上址住處房間內搜索，在二樓乙○○房內床墊中查獲安非他命十一包（
    合計驗後毛重三十二‧四公克、驗前毛重三十三‧五五公克，其包裝之重量規格
    各約為二公克裝四包、三‧八公克裝六包及四公克裝一包）與殘留有第二級毒品
    安非他命之電子磅秤一台等物。
三、乙○○與戊○○復承前犯意，自八十八年九月間某日起至同年十月份止，以00
    00000000號行動電話為聯絡工具，先由戊○○與丙○○約定價格及交付
    地點之後，戊○○再騎乘機車至高雄縣鳳山市○○○路大廣三百貨廣場附近、高
    雄縣澄清湖旁之大貝路上等地點，或推由乙○○前往高雄縣澄清湖旁之大貝路上
    ，以每小包第二級毒品安非他命新台幣（下同）一千元之價格，連續販賣第二級
    毒品安非他命十次與丙○○，共得款一萬元。嗣經警循線依據戊○○所提供之行
    動電話（0000000000）電話通聯記錄，比對出丙○○之通話記錄（0
    00000000）後，始查獲上情。
四、乙○○於交保獲釋後，仍同前營利之意圖，再於八十八年十二月間某日、十二月
    中旬某日不詳時間、八十九年一月二十五日二十時許、八十九年一月二十九日二
    十二時許，在高雄縣鳳山市○○路與中和街口某三角窗店名為「五百海產店」附
    近，將每包淨重為○‧一公克（包裝重○‧二公克）之第一級毒品海洛因，以一
    千元之價格，連續販賣予己○○四次。嗣於八十九年一月二十九日晚間十時三十
    分許，在高雄縣鳳山市○○○路與中和街口「五百海產店」前為警先行盤查當時
    正通緝中之乙○○，再逮捕於同日十時四十分許臨時返回現場之己○○，嗣經己○○之供述，始自其所騎乘之車牌號碼ＹＥＷ─三七三號機車置物籃內之手套中
    扣得第一級毒品海洛因一包（淨重○‧一公克，包裝重○‧二公克），始得知上
    情。
五、嗣乙○○猶承前販賣第一級毒品海洛因之犯意，於八十八年九月間，與一名姓名
    年籍不詳綽號「姐仔」之女子，以0000000000號行動電話為聯絡工具
    ，由一名綽號「弟仔」之男子及丙○○先以上開電話與乙○○約定欲購買第一級
    毒品海洛因之價格及交付地點後，再由乙○○至高雄市○○區○○路與建國路口
    販賣第一級毒品海洛因予該名「弟仔」之男子二次，每次交易價格分別為三千元
    及一千元，俟至八十八年九月七日上午九時許丙○○復以上開電話與乙○○約定
    妥欲購買價值為一萬元之海洛因，交付地點為高雄市三民區○○○路與忠孝一路
    四七三巷口處後，經警當場查獲。
六、案經高雄市政府警察局三民第一分局、高雄縣警察局鳳山分局報請臺灣高雄地方
    法院檢察署檢察官偵查起訴及移送併辦。
    理  由
一、訊據被告乙○○固坦承確有於八十八年八月五日凌晨三時、四時許，經警分別自
    與其同行之共同被告戊○○身上起獲第一級毒品海洛因二包、安非他命四包，及
    其高雄市○○○路九十五巷一弄四號二樓房間之床墊內，起出第二級毒品安非他
    命十一包、電子磅秤一台等物之情不諱，惟矢口否認有與戊○○共同販賣第一級
    及第二級毒品之犯行，辯稱：警方於上開時地所起獲海洛因、安非他命及電子磅
    秤是一名綽號「阿三」之男子寄放於該處，並委由戊○○代為保管運送，並非伊
    與戊○○所有，且伊二人並無販賣第一級及第二級毒品犯行云云。經查：
（一）被告乙○○與另案共同被告戊○○共同持有第一級毒品海洛因二包（合計淨重
      四‧九一公克，包裝重○‧六九公克）、第二級毒品安非他命四包（合計驗後
      毛重為六‧一三公克、驗前毛重六‧一八公克，每包分別重為一‧九五公克、
      一‧九三公克、一‧九一公克及○‧二九公克），而於持有運送途中為警查獲
      ，並循線自乙○○在高雄市苓雅區○○○路九十五巷一弄四號二樓房間之床墊
      內，起獲第二級毒品安非他命十一包（合計驗後毛重三十二‧四○公克、驗前
      毛重為三十三‧五五公克，其每包之重量規格各約為二公克裝四包、三‧八公
      克裝六包及四公克裝一包）及殘留有第二級毒品安非他命之電子磅秤一台等物
      之事實，業據被告坦承上情不諱，且經共同被告戊○○供述甚詳，並有海洛因
      二包、安非他命共十五包及電子磅秤一台扣案可考。而上開扣案之白粉二包及
      白色晶體共十五包，分別係（合計淨重為四‧九一公克、包裝重○‧六九公克
      ）之第一級毒品海洛因，及合計驗後毛重三十九‧五三公克（驗前毛重為三十
      九‧七三公克）之第二級毒品安非他命，再扣案之電子磅秤一台，亦殘留有第
      二級毒品安非他命陽性反應，此有法務部調查局鑑定通知書一紙、高雄醫學院
      附設中和紀念醫院及高雄醫學大學附設中和紀念醫院檢驗報告單共六紙存卷可
      參，故上開事實堪予認定。
（二）被告雖以前開情詞置辯，惟參諸其於偵查中改稱前揭扣案物係一名綽號阿草之
      男子所寄放，嗣於本院審理中復改陳，警訊時所述阿三之男子，即為證人庚○○云云，惟此經本院提訊證人庚○○，則堅決否認有交付前揭扣案物品予被告
      及戊○○保管之事實，已見被告供述前後不一，毫無所據，尚難認其辯詞為可
      採。佐以證人甲○○於警訊中證稱：伊約於八十八年七月中旬晚上伊洗衣服時
      ，有聽到戊○○在其高雄市苓雅區○○○路九十五巷一弄四號住處客廳內，向
      被告乙○○表示「毒品的事，如果發生事情由我負責，你不用怕等語」，足見
      被告與戊○○二人就毒品之事，已互有謀議。雖共同被告戊○○對上揭扣案物
      之來源所述與被告大致相符，但經進一步質諸被告則陳：阿三之男子不曾在其
      家中睡過，而警方所起出扣案物，係自其所使用外面包有床單之彈簧床內起出
      等語（見本院八十九年七月二十八日訊問筆錄），然該名阿三之男子既未曾於
      被告前開住處房間內睡過，顯非經常出入該處，何能得知外面包有床單之彈簧
      床墊內可藏放毒品及電子磅秤，益可徵被告所辯，已難見與情理相符。再對照
      被告於偵查中所述：八十八年八月五日警方自戊○○身上所查獲之毒品，是戊○○的，至於戊○○毒品何來，伊並不知道等語（詳見八十九年偵字第一六八
      四號偵查卷第三廿三頁及第三十四頁），更為明確彰顯被告所陳阿三之人，洵
      屬杜撰。再酌之證人甲○○於偵查中所陳：當天伊並不知道有阿三及戊○○至
      其家中等語（詳見八十八年度偵字第一九七八三號偵查卷八十八年九月三日訊
      問筆錄），輔之共同被告戊○○陳明該名阿三之人，並非庚○○之詞（詳見本
      院九十年四月十六日訊問筆錄），足見渠二人所述上開物品係綽號阿三之人所
      有云云，要屬無稽。
（三）上開扣案之第一級毒品海洛因二包（合計淨重四‧九一公克、包裝重○‧六九
      公克）、第二級毒品安非他命四包（分別重為一‧九五公克、一‧九三公克、
      一‧九一公克及○‧二九公克），第二級毒品安非他命十一包（合計驗後毛重
      三十二‧四公克、驗前毛重為三十三‧五五公克，其包裝重量規格各約為二公
      克裝四包、三‧八公克裝六包及四公克裝一包），業如前述，足見被告與李美
      惠所持有之第一級毒品海洛因與第二級毒品安非他命之數量非微，且其分裝方
      式，亦具有特殊之規格。再扣案之電子磅秤一台，如前所述亦殘留有第二級毒
      品安非他命陽性反應，可證該電子磅秤曾使用於分裝及秤量第二級毒品安非他
      命之用途上，且為被告乙○○於警訊中直承此情無訛。阿三之人既屬被告所杜
      撰，而被告乙○○既與戊○○就毒品之事於八十八年七月中旬即有所謀議，再
      渠等共同持有上開扣案數量非微之毒品，並就該扣案之第一級及第二級毒品分
      裝成不同有定律可循之規格，顯見上開扣案之海洛因及安非他命，係渠等慮及
      購毒者之資力，所預先分裝圖謀出售，是渠二人於販入第一級毒品海洛因及第
      二級毒品安非他命之初，即有營利之意圖，至為顯然。
（四）證人丙○○於警訊及偵查中證陳：伊八十八年九月初都打000000000
      0號行動電話與戊○○連絡購買安非他命事宜，共約購買十次，每次一千元，
      其中有一次是被告於八十八年九月底，在高雄縣澄清湖大門的大貝路上有交易
      一次一千元之安非他命等語。旁徵證人丙○○所使用之000000000號
      行動電話，確曾於八十八年七月三十日十八時二十六分至同年月三十一日凌晨
      零時二十一分之間，有多達五通之通話紀錄，此有通聯紀錄一份在卷足考，是
      渠二人彼此間之往來，應屬頻繁，可見證人丙○○對購毒過程之證詞，洵屬有
      據，應堪採信。益足證丙○○確曾先以上開行動電話與共同被告戊○○聯繫購
      買第二級毒品安非他命並約定交易地點後，由被告前往約定地點交付證人丙○○所欲購買之安非他命，並因而與戊○○共同出售十次安非他命，取得對價款
      項共一萬元之事實。
（五）又被告乙○○有販賣第一級毒品海洛因之犯行，亦有證人己○○迭次於警、偵
      訊及本院審理中證述：伊於八十八年十二月中旬起，第二次隔了大概三、四天
      、第三次是八十九年一月二十五日晚上二十時許、第四次是八十九年一月二十
      九日二十二時許，均前往高雄縣鳳山市○○○○○街口有一間「五百海產店」
      內，找到被告時則表示要購買一千元之海洛因，有時候被告要伊等候，有時則
      叫伊尾隨到巷子內，交付一包海洛因後，伊才給付一千元，八十九年一月二十
      九日二十二時許，伊向被告購買完海洛因之後，原本打算回家，後來想到要交
      待被告隔天再帶海洛因來，所以返回「五百海產店」時，被警察臨檢查獲，警
      方扣得之海洛因，就是伊向被告購買的等語於卷（均詳見八十九年一月三十日
      警訊筆錄、八十九年度毒偵字第一○九八號偵查卷八十九年二月十六日訊問筆
      錄及本院八十九年七月十二日訊問筆錄），並有海洛因一包扣案可佐，而扣案
      之白粉一包，經送往法務部調查局鑑定結果，確實為淨重○‧一公克（包裝重
      ○‧二公克）之第一級毒品海洛因一情，亦有該局編號000000000號
      鑑定書一份附卷可參。是以證人己○○確有向被告購買第一級毒品海洛因四次
      ，每次購買價值一千元，淨重為○‧一公克（包裝重為○‧二公克）之第一級
      毒品海洛因，而被告亦因出售海洛因而取得四千元之事實，應屬無疑。
（六）再被告與證人丁○○及綽號「弟仔」之人接洽購買毒品之過程，業據證人丁○○於警訊及偵查中證稱：伊曾親眼看過友人「弟仔」在八十八年九月七日九時
      許，前往高雄市○○區○○路與建國路口，向乙○○以一千元之價格，購買第
      一級毒品海洛因一小包吸食，伊另有看到「弟仔」向被告購買三千元之海洛因
      。伊於八十八年九月七日假借以0000000000號行動電話，聯絡購買
      毒品海洛因一萬元之事宜時，是由一位女人接聽，然後再交給被告聽，之後被
      告叫伊在林森靠近建國路等候，並告訴伊穿著，見面後被告帶領伊由林森路一
      直往忠孝一路四七三巷行走至忠孝一路再進入巷內，後來庚○○要來向伊拿錢
      時，在三民區○○路與河北路口超商內，被埋伏警員查獲等語，核與證人庚○○於警訊時供陳：伊打0000000000號行動電話給一名綽號「姐仔」
      的女子，姐仔叫伊前往高雄市三民區○○○路與忠孝一路四七三巷口前，向證
      人丁○○拿一萬元，後來在高雄市三民區○○○○○路超市前欲向丁○○取錢
      時，被埋伏警員查獲等語相符，另觀諸此次被告乙○○亦於相同時地經警查獲
      ，且在被告身上起獲之統一發票，其上亦載有0000000000之電話號
      碼，及建國、林森等字樣，此有該紙統一發票附卷供佐，經核與證人丁○○之
      證詞，相互契合，實可知證人丁○○上開證述，要非虛妄。故而被告有與該名
      綽號「姐仔」之女子共同出售第一級毒品海洛因予「弟仔」之人二次，得款四
      千元之事實，信而有徵，然此次證人丁○○所欲購毒之價款一萬元，並未交付
      予被告或不知情之庚○○，故尚難認係被告販毒所得，併此敘明。
（七）參以上開證人彼此間，均不相識，惟渠等證稱如何向被告購買第一級毒品海洛
      因及第二級毒品安非他命之交易模式、過程及細節均大致相符，始終如一，雖
      其所證述之內容前後縱有若干出入，惟此或因證人記憶不清，或細節未交代清
      楚、或其描述過語不同，省略片段情節，或紀錄之詳簡有異所致。然其等主要
      陳述仍屬一致，尚難因細節稍有分歧而將全部證言捨棄不採。再衡諸被告與共
      同被告戊○○迭次甘冒被判重刑之風險而販賣毒品，足徵其二人均有牟利之意
      圖，且衡以前揭所述其二人及被告與綽號「姐仔」之女子分擔之情節，堪證渠
      等均有販賣第一級毒品及第二級毒品之犯意聯絡及行為分擔等事實，應足確認
      ，殊無容被告推諉之理。是被告乙○○所辯，顯係臨訟卸責之語，要難採信，
      故本件事證已臻明確，其犯行洵堪認定。
二、核被告乙○○所為，係犯毒品危害防制條例第四條第一項販賣第一級毒品罪及同
    條第二項販賣第二級毒品罪。被告與戊○○就上開販賣第一級毒品海洛因及第二
    級毒品安非他命，及其與綽號「姐仔」之女子共同販賣第一級毒品海洛因之犯行
    間，有犯意聯絡及行為分擔，皆為共同正犯。被告單純持有第一級毒品海洛因及
    第二級毒品安非他命之低度行為，應為其進而販賣之高度行為所吸收，故不另論
    罪。被告先後多次販賣海洛因及安非他命之行為，均時間密接、方法相同、所犯
    為構成要件相同之罪，顯係各基於概括犯意反覆為之，為連續犯，均應依刑法第
    五十六條之規定論以一罪，除犯同條例第四條第一項販賣第一級毒品罪之法定刑
    （死刑或無期徒刑）及同條第二項販賣第二級毒品罪法定最重本刑無期徒刑之部
    分，均依法不得加重外，其餘部分均依法加重其刑。再被告前開販賣第一級毒品
    罪及第二級毒品犯行間，犯意各別，且行為互殊，應予分論併罰。被告前有多次
    違反麻醉藥品管理條例之前科，最近一次於八十六年間因違反麻醉藥品管制條例
    案件，經法院判處有期徒刑九月確定，並於八十六年十一月二十五日執行完畢；
    嗣於八十七年十一月間，復為警查獲有施用毒品犯行，經於八十七年十一月二十
    日裁定送觀察、勒戒及強制戒治後，認無繼續戒治之必要，而於八十八年六月三
    日停止戒治付保護管束，此有臺灣高雄地方法院檢察署刑案資料查註紀錄表及法
    務部在監在押資料表各一份附卷可稽，其於刑之執行完畢後，五年內再犯本件有
    期徒刑以上之罪，故同除毒品危害防制條例第四條第一項販賣第一級毒品罪之法
    定刑（死刑或無期徒刑）及同條第二項販賣第二級毒品罪法定最重本刑無期徒刑
    之部分，均依法不得加重外，其餘部分應依刑法第四十七條之規定遞加重其刑。
    又衡以被告所參與販賣第一級毒品犯行時間非長，每次販賣之數量尚微，對社會
    所生之危害非甚嚴重，倘科以法定最輕刑之無期徒刑，衡之常情，猶嫌過重，爰
    依刑法第五十九條之規定，減輕其刑，並依法先加後減之。
三、公訴意旨雖未就被告與一名姓名年籍不詳綽號「姐仔」之女子，以000000
    0000號行動電話為聯絡工具，共同出售第一級毒品海洛因予「弟仔」及丙○○之部分犯行提起公訴，惟此部分，既經公訴人移送併辦到院（八十九年偵字第
    一六八四號），且核與被告前開論罪科刑之販賣第一級毒品犯行部分，有連續犯
    之裁判上一罪關係，已如前述，故本院自應就此屬於裁判上一罪之部分，一併審
    究。再公訴意旨認被告與共同被告戊○○於八十八年七月中旬起，係與該名綽號
    「阿三」之男子共同販賣第一級及第二級毒品，惟此阿三者，並無其人，已如前
    述，故公訴意旨此部分論敘，容有未洽。再公訴意旨認被告與共同被告戊○○於
    八十八年八月五日係意圖販賣而持有，前揭於同日扣案之毒品等情，惟被告與戊○○於販入第一級毒品之初，即本於營利之意圖，業如前述，且本院復查無其他
    積極證據，足證渠等有於販入毒品之初並無營利之意，事後始基於營利意圖而持
    有前揭扣案毒品之事實，惟其此部分犯行，公訴人既認與前開論罪科刑部分，有
    牽連犯之裁判上一罪關係，是本院就此部分爰不另為無罪之諭知，均併此敘明。
    爰審酌被告曾前有多次違反麻醉藥品管理條例案件之前科，已如前述，顯見其品
    行非佳，所販賣之第一級及第二級毒品助長他人濫用毒品風氣，情節非輕，且於
    犯罪後飾詞圖卸，冀免刑責，態度非佳等一切情狀，各量處如主文所示之刑，並
    定其應執行刑，藉資懲儆。末查，扣案殘留有第二級毒品安非他命之電子磅秤一
    台，因與安非他命結合，無從析離，自應與第二級毒品安非他命同視，及扣案之
    第一級毒品海洛因參包（其中另二包第一級毒品海洛因合計淨重四‧九一公克、
    包裝重○‧六九公克，現扣案於臺灣高雄地方法院檢察署八十八年度毒偵字第二
    三七號卷內），合計淨重五‧○一公克（包裝重○‧八九公克）、第二級毒品安
    非他命共壹拾伍包（合計驗後毛重參拾玖點伍參公克，驗前毛重參拾玖點柒參公
    克）等物，均係第一級及第二級毒品，爰依毒品危害防制條例第十八條第一項之
    規定，不問屬於被告與否，均併予宣告沒收銷燬之；而其共同販毒所得款項共壹
    萬捌仟元，爰依同條例第十九條第一項規定併予宣告沒收，如全部或一部不能沒
    收時，以其財產抵償之。至於上開第一級毒品及第二級毒品經送鑑驗耗損部分，
    業已滅失，故就此部分，爰不另為沒收之諭知，附此敘明。
據上論斷，應依刑事訴訟法第二百九十九條第一項前段、毒品危害防制條例第四條第
一項、第二項、第十八條第一項、第十九條第一項，刑法第十一條、第二十八條、第
五十六條、第五十一條第五款、第九款、第四十七條、第五十九條，判決如主文。
中      華      民      國      九十      年      六      月     六     日
                                臺灣高雄地方法院刑事第二庭
                                      法  官    李代昌
右正本證明與原本無異。
如不服本判決，應於判決送達後十日內，向本院提出上訴狀。
                                      書記官    吳月華
中      華      民      國      九十      年      六      月     七     日
附錄本判決論罪科刑適用法條
毒品危害防制條例第四條
製造、運輸、販賣第一級毒品者，處死刑或無期徒刑；處無期徒刑者，得
併科新台幣一千萬元以下罰金。
製造、運輸、販賣第二級毒品者，處無期徒刑或七年以上有期徒刑，得併
科新台幣七百萬元以下罰金。
製造、運輸、販賣第三級毒品者，處五年以上有期徒刑，得併科新台幣五
百萬元以下罰金。
製造、運輸、販賣專供製造或施用毒品之器具者，處一年以上七年以下有
期徒刑，得併科新台幣一百萬元以下罰金。
前四項之未遂犯罰之。


司法院資訊處製作；財團法人民間司法改革基金會備份。
